ACORDAO-COMPLETO-2427175

ACÓRDÃO 10839/2020 ATA 34/2020 - SEGUNDA CÂMARA

VISTOS, relatados e discutidos estes autos de monitoramento do Acórdão 5946/2009-TCU-Segunda Câmara, por meio do qual este Tribunal considerou ilegal os atos de concessão de aposentadoria de ex-servidores da Fundação Universidade Federal do Piauí;
ACORDAM os ministros do Tribunal de Contas da União, reunidos em sessão da 2ª Câmara, ante as razões expostas pelo relator, em:
	9.1. aplicar ao Sr. Lauro Oliveira Viana (XXX.405.753-XX) , Superintendente de Recursos Humanos da Universidade do Piauí, a multa prevista no art. 58, inciso IV, da Lei 8.443/1992 e no art. 268, inciso VII, do Regimento Interno do Tribunal, no valor de R$ 5.000,00 (cinco mil reais) ;
9.2. determinar o desconto integral ou parcelado das dívidas nos vencimentos, subsídio, salário ou proventos do responsável, observados os limites previstos na legislação pertinente, caso expire o prazo para recolhimento sem sua manifestação, nos termos do art. 28, inciso I, da Lei 8.443/92, c/c o art. 219, inciso I, do RI/TCU;
9.3. autorizar, desde logo, caso solicitado e o processo não tenha sido remetido para cobrança judicial, o pagamento da dívida em até 36 parcelas mensais e consecutivas, nos termos do art. 26 da Lei 8.443/1992, c/c o art. 217 do Regimento Interno/TCU, fixando-se o vencimento da primeira parcela em 15 dias, a contar do recebimento da notificação, e o das demais a cada 30 dias, devendo incidir sobre cada valor mensal os correspondentes acréscimos legais, na forma prevista na legislação em vigor, sem prejuízo de alertar o responsável de que a falta de comprovação do recolhimento de qualquer parcela implicará o vencimento antecipado do saldo devedor;
	9.4.  autorizar a cobrança judicial da dívida, caso não atendidas as notificações, na forma do art. 28, inciso II, da Lei 8.443/1992;
9.5. determinar à Fundação Universidade Federal do Piauí, nos termos do artigo 4°, inciso I, da Resolução-TCU 315/2020, que:
9.5.1. proceda, com efeitos iniciados em 15/5/2014, data do trânsito em julgado do MS 31.412/DF, à absorção gradual da vantagem referente à URP de fevereiro de 1989, paga aos servidores aposentados Francisca Cardoso da Silva Pires (XXX.154.003-XX) , Luiz Pires de Freitas (XXX.800.703-XX) , Lúcia Lustosa de Albuquerque Norberto (XXX.764.203-XX) , Maria do Carmo Cardoso Matos (XXX.593.843-XX) e Oscar de Castro Veloso Filho (XXX.490.043-XX) , mediante sua compensação - sem redução nominal do montante dos proventos - com os acréscimos decorrentes de novas estruturas remuneratórias definidas por lei com eficácia posterior à referida decisão, a exemplo da Lei 13.325/2016;
9.5.2. no prazo de 30 (trinta) dias, sob pena de responsabilidade solidária da autoridade administrativa omissa e mediante prévia instauração de processo administrativo, apure o montante recebido a título da parcela relativa à URP, em desconformidade com a sistemática no item precedente, por Francisca Cardoso da Silva Pires (XXX.154.003-XX) , Luiz Pires de Freitas (XXX.800.703-XX) , Lúcia Lustosa de Albuquerque Norberto (XXX.764.203-XX) , Maria do Carmo Cardoso Matos (XXX.593.843-XX) e Oscar de Castro Veloso Filho (XXX.490.043-XX) , desde a ciência do Acórdão 5734/2016-TCU-Segunda Câmara, promova sua restituição ao erário, nos termos do art. 46 da Lei 8.112/1990, e comprove ao Tribunal de Contas da União as medidas adotadas; e
9.5.3. no prazo de 30 (trinta) dias, envie novos atos de concessão de aposentadoria em favor de Francisca Cardoso da Silva Pires (XXX.154.003-XX) , Luiz Pires de Freitas (XXX.800.703-XX) , Lúcia Lustosa de Albuquerque Norberto (XXX.764.203-XX) , Maria do Carmo Cardoso Matos (XXX.593.843-XX) e Oscar de Castro Veloso Filho (XXX.490.043-XX) , livres das irregularidades apontadas nos autos, conforme Acórdão 5946/2009-TCU-Segunda Câmara, c/c artigo 262, § 2º, do Regimento Interno do TCU.

Monitoramento em processo de aposentadoria. Descumprimento de determinação do TCU. Aplicação de multa ao gestor.

Segunda Câmara

Fundação Universidade Federal do Piauí.

3. Interessados/Responsáveis:
3.1. Interessados: Arnoldo de Macedo Nogueira (XXX.490.443-XX); Francisca Cardoso da Silva Pires (XXX.154.003-XX); João José de Sousa (XXX.037.983-XX); João Porfírio de Lima Cordão (XXX.844.303-XX); Luiz Gonzaga Carneiro (XXX.370.561-XX); Luiz Pires de Freitas (XXX.800.703-XX); Lúcia Lustosa de Albuquerque Norberto (XXX.764.203-XX); Maria do Carmo Cardoso Matos (XXX.593.843-XX); Maristela de Alencar Mota (XXX.761.783-XX); Oscar de Castro Veloso Filho (XXX.490.043-XX); Serapião Fialho Viana (XXX.366.193-XX).
3.2. Responsável: Lauro Oliveira Viana (XXX.405.753-XX).

13.1. Ministros presentes: Ana Arraes (Presidente), Augusto Nardes, Aroldo Cedraz e Vital do Rêgo (Relator).
13.2. Ministro-Substituto convocado que não participou da votação: Marcos Bemquerer Costa.
13.3. Ministro-Substituto presente: André Luís de Carvalho.

ACORDAO-COMPLETO-2490227

Acórdão 9939/2021 - Segunda Câmara

VITAL DO RÊGO

Reproduzo, a seguir, instrução do auditor da Secretaria de Fiscalização de Pessoal (peça 91) , com cujas conclusões manifestou-se de acordo o corpo diretivo da unidade técnica e o representante do MPTCU (peças 92 e 93) :
	
INTRODUÇÃO
1.	Trata-se de monitoramento do Acórdão 5946/2009-TCU-Segunda Câmara, proferido na Sessão de 10/11/2009, de relatoria do e. Ministro José Jorge (peça 2, p. 59-60) , que considerou ilegais os atos de concessão de aposentadoria aos interessados acima elencados, em razão da inclusão de parcela judicial concessiva do reajuste relativo a perdas decorrentes da implantação da URP (26,05%) . Além disso, considerou prejudicada a apreciação dos atos de João José de Sousa e João Porfírio de Lima Cordão, ante seus falecimentos.
HISTÓRICO
2.	No âmbito da deliberação, foram feitas as seguintes determinações:
9.2 considerar ilegais os atos de aposentadoria de Amoldo de Macedo Nogueira; Francisca Cardoso da Silva Pires; Luiz Gonzaga Carneiro; Luiz Pires de Freitas; Lúcia Lustosa de Albuquerque Norberto; Maria do Carmo Cardoso Matos e Oscar de Castro Veloso Filho, negando-lhes os registros; 
9.3 considerar prejudicada a apreciação dos atos de João José de Sousa e João Porfírio de Lima Cordão, ante seus falecimentos; 
9.4 dispensar a reposição das importâncias indevidamente percebidas, de boa-fé, pelos interessados indicados no subitem 9.2 supra, a teor da Súmula TCU 106; 
9.5 determinar à Fundação Universidade Federal do Piauí que: 
9.5.1 faça cessar, com fundamento nos arts. 71, inciso IX, da Constituição Federal e 262 do Regimento Interno desta Corte, no prazo de 15 (quinze) dias, os pagamentos decorrentes da parcela impugnada, contados a partir da ciência da deliberação do Tribunal, sob pena de responsabilidade solidária da autoridade administrativa omissa; 
9.5.2 comunique aos interessados a que se refere o subitem 9.2 supra acerca da presente deliberação do Tribunal, alertando-os de que o efeito suspensivo decorrente de eventual interposição de recurso não os exime da devolução dos valores percebidos indevidamente após a respectiva notificação, em caso de não provimento; 
9.6 orientar à Fundação Universidade Federal do Piauí que as concessões consideradas ilegais poderão prosperar, mediante emissão de novo ato livre da irregularidade apontada, conforme previsto no art. 262, § 2°, do Regimento Interno do TCU, observando-se o procedimento estabelecido no subitem 9.2.1.2 do Acórdão 2161/2005-TCU-Plenário em relação às parcelas de URP; e 
9.7 determinar à Secretaria de Fiscalização de Pessoal que acompanhe a implementação da determinação constante do item 9.5 do presente Acórdão.
3.	Inconformada com a decisão, a Sra. Francisca Cardoso da Silva Pires interpôs pedido de reexame (peça 7) , não conhecido pelo Tribunal por ser intempestivo e por não apresentar fatos novos supervenientes, conforme Acórdão 4601/2013-TCU-Segunda Câmara, de relatoria do e. Ministro Aroldo Cedraz (peça 14) .
4.	Novos recursos foram opostos pela Sra. Francisca Cardoso da Silva Pires (peças 21 e 31) , tendo sido recebidos como mera petição (peças 27 e 35) .
5.	Consta dos autos comunicação da Advocacia-Geral da União (AGU) sobre o trânsito em julgado do Mandado de Segurança 31.412 (MS 31.412/STF) que garantiu o pagamento da URP (26,05%) aos beneficiados da RT 02-1069/1990 (peças 46-49) .
6.	Monitoramento iniciado por esta unidade técnica em 10/3/2016 (peça 66) verificou a continuidade do pagamento de URP, propondo novas determinações à Universidade. Foi então prolatado o Acórdão 5734/2016-TCU-Segunda Câmara, de relatoria do e. Ministro Vital do Rêgo, nos seguintes termos (peça 69) :
1.7. Determinar à Fundação Universidade Federal do Piauí que, a partir de 15/5/2014, data do trânsito em julgado do MS 31.412/DF, promova a absorção da vantagem referente à URP de fevereiro de 1.989, paga sob a forma de rubrica judicial aos inativos Francisca Cardoso da Silva Pires (XXX.154.003-XX) , Luiz Pires de Freitas (XXX.800.703-XX) , Lúcia Lustosa de Albuquerque Norberto (XXX.764.203-XX) , Maria do Carmo Cardoso Matos (XXX.593.843-XX) e Oscar de Castro Veloso Filho (XXX.490.043-XX) , pelas leis que vierem a alterar a estrutura remuneratória dos servidor inativos com eficácia posterior à referida decisão.
7.	Devidamente comunicada da decisão (peças 70-74) , a Universidade informou que (peça 75) :
Em atenção ao ofício referenciado acima e a determinação constante no subitem 1.7 do referido Acórdão, vimos informar que a vantagem referente à URP paga aos interessados: FRANCISCA CARDOSO DA SILVA PIRES, LUIZ PIRES DE FREITAS, LÚCIA LUSTOSA DE ALBUQUERQUE NORBERTO, MARIA DO CARMO CARDOSO MATOS e OSCAR DE CASTRO VELOSO FILHO, já teve sua absorção feita desde junho de 2006, época em que a referida vantagem passou a ser paga sob forma de VPNI (Vantagem Pessoal Nominalmente Identificada) , conforme os dados financeiros do período de junho de 2006 e o atual (em anexo) .
8.	Monitoramento realizado em 19/5/2020 (peça 82) verificou que a parcela de URP (26,05%) permanecia nos proventos de todos os interessados, Francisca Cardoso da Silva Pires, Luiz Pires de Freitas, Lúcia Lustosa de Albuquerque Norberto, Maria do Carmo Cardoso Matos e Oscar de Castro Veloso Filho, sem ter sofrido qualquer reabsorção. Foi então proposta audiência do gestor responsável, Sr. Lauro Oliveira Viana, Superintendente de Recursos Humanos da Universidade do Piauí, para que apresentasse suas razões de justificativa para descumprimento do Acórdão 5734/2016-TCU-Segunda Câmara.
9.	Realizada a audiência (peças 85-86) , o Sr. Lauro Oliveira Viana não se manifestou nos autos.
EXAME TÉCNICO
10.	Pesquisa realizada ao sistema Siape/A3P (peça 88) demonstra que a parcela de URP permanece sendo paga aos inativos, Francisca Cardoso da Silva Pires, Luiz Pires de Freitas, Lúcia Lustosa de Albuquerque Norberto, Maria do Carmo Cardoso Matos e Oscar de Castro Veloso Filho, sem ter sofrido qualquer reabsorção.
11.	Conforme instrução anterior (peça 82, p.2) :
As fichas financeiras dos inativos, desde 2016 até o mês atual, apontam aumentos sucessivos no valor do provento básico, como a Lei 13.325, de 29/7/2016, reestruturações que deveriam ter sido utilizadas para absorção da parcela de URP, sem redução nominal do montante dos proventos, conforme determinação constante do subitem 1.7 do Acórdão 5734/2016-TCU-Segunda Câmara.
12.	O pagamento da URP aos servidores da UFPI foi garantido por decisão proferida nos autos do Mandado de Segurança 31.412/STF (MS 31.412/STF) , transitada em julgado em 15/5/2014, nos seguintes termos:
 (...) defiro o presente mandado de segurança, para cassar as deliberações emanadas do E. Tribunal de Contas da União, "dirigidas à Universidade Federal do Piauí, que ordenam a exclusão da parcela referente à URP de qualquer professor beneficiado pela decisão judicial proferida nos autos da Reclamação Trabalhista de n°. 02-1069/1990, transitada em julgado no dia 31/07/1995 (...) " (grifei) , que tramitou perante a (antiga) 2ª Junta de Conciliação e Julgamento de Teresina/PI, restando prejudicado, em consequência, o exame do recurso de agravo interposto pela União Federal".
13.	Entretanto, o fato de a parcela estar garantida por decisão judicial, não impede que venha a ser absorvida a partir de reestruturações futuras da carreira, existindo, inclusive, outros acórdãos especificamente sobre a situação na UFPI, além dos Acórdãos aqui monitorados, determinando que, a partir do trânsito em julgado do MS 31.412/DF, a Universidade promova a absorção da vantagem referente à URP, paga sob a forma de rubrica judicial, pelas leis que vierem a alterar a estrutura remuneratória dos servidores inativos, como por exemplo, Acórdão 2255/2019-TCU-Primeira Câmara (e. Ministro Bruno Dantas) , Acórdão 36/2018-TCU-Primeira Câmara (e. Ministro Benjamin Zymler) , Acórdão 32/2017-TCU-Segunda Câmara (e. Ministro Augusto Nardes) , Acórdão 3441/2015-TCU-Primeira Câmara (e. Ministro Vital do Rêgo) , dentre outros.
14.	Também não foram enviados novos de aposentadoria, livres das irregularidades apontadas (peça 89) .	
Análise das razões de justificativas
15.	Instado a se manifestar, o Sr. Lauro Oliveira Viana, Superintendente de Recursos Humanos da UFPI, não apresentou razões de justificativa para o descumprimento do Acórdão 5734/2016-TCU-Segunda Câmara, propondo-se, assim, que, seja considerado revel, por não atender à audiência no prazo devido, nos termos do art. 12, § 3º, da Lei 8.443/1992, com a aplicação da multa prevista no art. 58, inciso IV, da Lei 8.443/1992 e no art. 268, inciso VII, do Regimento Interno do Tribunal.
16.	Como os Acórdão 5946/2009-TCU-Segunda Câmara e 5.734/2016-TCU-2ª Câmara não foram devidamente cumpridos, propõe-se que sejam determinados a reabsorção/exclusão da parcela de URP, a partir do trânsito em julgado do MS 31.412 pelas leis que alterarem a remuneração, de Francisca Cardoso da Silva Pires, Luiz Pires de Freitas, Lúcia Lustosa de Albuquerque Norberto, Maria do Carmo Cardoso Matos e Oscar de Castro Veloso Filho; se houve recebimento de valores indevidos, a quantificação e devolução dos valores recebidos indevidamente pelos inativos, desde a ciência do Acórdão 5734/2016-TCU-Segunda Câmara; e ainda o envio de novos atos de aposentadoria, livres das irregularidades apontadas.
CONCLUSÃO
17.	Com base nas informações extraídas dos sistemas Siape/A3P e e-Pessoal, considera-se que as determinações constantes dos Acórdão 5946/2009-TCU-Segunda Câmara e 5.734/2016-TCU-2ª Câmara não foram cumpridas pela Fundação Universidade Federal do Piauí, propondo-se que sejam determinados a reabsorção/exclusão da parcela de URP, a partir do trânsito em julgado do MS 31.412 pelas leis que alterarem a remuneração, de Francisca Cardoso da Silva Pires, Luiz Pires de Freitas, Lúcia Lustosa de Albuquerque Norberto, Maria do Carmo Cardoso Matos e Oscar de Castro Veloso Filho; se houve recebimento de valores indevidos, a quantificação e devolução dos valores recebidos indevidamente pelos inativos, desde a ciência do Acórdão 5734/2016-TCU-Segunda Câmara; e ainda o envio de novos atos de aposentadoria, livres das irregularidades apontadas.
18.	Propõe-se ainda que o Sr. Lauro Oliveira Viana, Superintendente de Recursos Humanos da UFPI, seja considerado revel, por não atender à audiência no prazo devido, nos termos do art. 12, § 3º, da Lei 8.443/1992, com a aplicação da multa prevista no art. 58, inciso IV, da Lei 8.443/1992 e no art. 268, inciso VII, do Regimento Interno do Tribunal.
PROPOSTA DE ENCAMINHAMENTO
19.	Em face do exposto, remetam-se os autos à consideração superior propondo-se: 
	a) considerar revel, nos termos do art. 12, § 3º, da Lei 8.443/1992, o Sr. Lauro Oliveira Viana (CPF XXX.405.753-XX) , Superintendente de Recursos Humanos da Fundação Universidade Federal do Piauí, pelo descumprimento do Acórdão 5734/2016-TCU-Segunda Câmara, de relatoria do e. Ministro Vital do Rêgo;
	b) aplicar ao responsável a multa prevista no art. 58, inciso IV, da Lei 8.443/1992 e no art. 268, inciso VII, do Regimento Interno do Tribunal;
	c) com base no art. 28, incisos I e II, da Lei 8.443/1992:
	c.1) determinar o desconto integral ou parcelado da dívida na remuneração do Sr. Lauro Oliveira Viana (CPF XXX.405.753-XX) , observados os limites impostos pela legislação pertinente e, em especial, o disposto no art. 46 da Lei 8.112/1990;
	c.2) autorizar, desde já, a cobrança judicial da dívida, na hipótese de não atendimento das notificações, cumulada com a ineficácia dos descontos determinados no subitem anterior;
	d) determinar à Fundação Universidade Federal do Piauí, nos termos do artigo 4°, inciso I, da Resolução-TCU 315/2020, que:
	d.1) proceda, com efeitos iniciados em 15/5/2014, data do trânsito em julgado do MS 31.412/DF, à absorção gradual da vantagem referente à URP de fevereiro de 1989, paga aos servidores aposentados Francisca Cardoso da Silva Pires (CPF XXX.154.003-XX) , Luiz Pires de Freitas (CPF XXX.800.703-XX) , Lúcia Lustosa de Albuquerque Norberto (CPF XXX.764.203-XX) , Maria do Carmo Cardoso Matos (CPF XXX.593.843-XX) e Oscar de Castro Veloso Filho (CPF XXX.490.043-XX) , mediante sua compensação - sem redução nominal do montante dos proventos - com os acréscimos decorrentes de novas estruturas remuneratórias definidas por lei com eficácia posterior à referida decisão, a exemplo da Lei 13.325/2016;
	d.2) no prazo de 30 (trinta) dias, sob pena de responsabilidade solidária da autoridade administrativa omissa e mediante prévia instauração de processo administrativo, apure o montante recebido a título da parcela relativa à URP, em desconformidade com a sistemática no item precedente, por Francisca Cardoso da Silva Pires (CPF XXX.154.003-XX) , Luiz Pires de Freitas (CPF XXX.800.703-XX) , Lúcia Lustosa de Albuquerque Norberto (CPF XXX.764.203-XX) , Maria do Carmo Cardoso Matos (CPF XXX.593.843-XX) e Oscar de Castro Veloso Filho (CPF XXX.490.043-XX) , desde a ciência do Acórdão 5734/2016-TCU-Segunda Câmara, promova sua restituição ao erário, nos termos do art. 46 da Lei 8.112/1990, e comprove ao Tribunal de Contas da União as medidas adotadas; e
	d.3) no prazo de 30 (trinta) dias, envie novos atos de concessão de aposentadoria em favor de 5.734/2016-TCU-2ª Câmara, de relatoria do e. Ministro Vital do Rêgo, livres das irregularidades apontadas nos autos, conforme Acórdão 5946/2009-TCU-Segunda Câmara, de relatoria do e. Ministro José Jorge, c/c artigo 262, § 2, do Regimento Interno do TCU.
	É o relatório.

Helbert Maciel (OAB/PI 1.387) e outros, representando Francisca Cardoso da Silva Pires.

Procurador Júlio Marcelo de Oliveira.

MONITORAMENTO. DESCUMPRIMENTO INJUSTIFICADO DE DETERMINAÇÃO. APLICAÇÃO DE MULTA AO GESTOR.

APOSENTADORIA (APOS)

Secretaria de Fiscalização de Pessoal (Sefip).

Cuidam os presentes autos do monitoramento do Acórdão 5946/2009-TCU-Segunda Câmara, por meio do qual este Tribunal considerou ilegal os atos de concessão de aposentadoria de ex-servidores da Fundação Universidade Federal do Piauí.
A ilegalidade dos atos decorreu da inclusão indevida, nos respectivos proventos, de parcela judicial concessiva do reajuste relativo a perdas decorrentes da implantação da URP (26,05%) .
Referido acórdão expediu a determinação a seguir transcrita, cujo monitoramento vem sendo realizado nestes autos, verbis:
9.5 determinar à Fundação Universidade Federal do Piauí que: 
9.5.1 faça cessar, com fundamento nos arts. 71, inciso IX, da Constituição Federal e 262 do Regimento Interno desta Corte, no prazo de 15 (quinze) dias, os pagamentos decorrentes da parcela impugnada, contados a partir da ciência da deliberação do Tribunal, sob pena de responsabilidade solidária da autoridade administrativa omissa; 
9.5.2 comunique aos interessados a que se refere o subitem 9.2 supra acerca da presente deliberação do Tribunal, alertando-os de que o efeito suspensivo decorrente de eventual interposição de recurso não os exime da devolução dos valores percebidos indevidamente após a respectiva notificação, em caso de não provimento; 
A Secretaria de Fiscalização de Pessoal, em monitoramento iniciado em 10/3/2016 (peça 66) verificou a continuidade do pagamento de URP.
Em virtude disso, foi proferido o Acórdão 5734/2016-TCU-Segunda Câmara, com a seguinte determinação (peça 69) :
1.7. Determinar à Fundação Universidade Federal do Piauí que, a partir de 15/5/2014, data do trânsito em julgado do MS 31.412/DF, promova a absorção da vantagem referente à URP de fevereiro de 1.989, paga sob a forma de rubrica judicial aos inativos Francisca Cardoso da Silva Pires (067.154.003-34) , Luiz Pires de Freitas (029.800.703-78) , Lúcia Lustosa de Albuquerque Norberto (077.764.203-44) , Maria do Carmo Cardoso Matos (014.593.843-34) e Oscar de Castro Veloso Filho (001.490.043-20) , pelas leis que vierem a alterar a estrutura remuneratória dos servidor inativos com eficácia posterior à referida decisão.
Conforme evidenciado pela unidade técnica, a Fundação Universidade Federal do Piauí foi notificada da decisão por meio do Ofício 7.727/2016-TCU/Sefip (peça 70) , com aviso de recebimento acostado à peça 74.
Em cumprimento às determinações constantes do acórdão em referência, a Fundação Universidade Federal do Piauí encaminhou expediente comunicando a absorção da vantagem nos proventos dos beneficiários, a partir de junho de 2006, época em que passou a ser paga na forma de VPNI (peça 75) .
Novo monitoramento realizado em 19/5/2020 (peça 82) , entendeu pertinente a realização de audiência do gestor responsável, Sr. Lauro Oliveira Viana, Superintendente de Recursos Humanos da Universidade do Piauí, tendo em vista o descumprimento da determinação deste Tribunal para ajuste dos proventos percebidos pelos ex-servidores, com a absorção da parcela de URP (26,5%) pelas leis que alteraram a remuneração dos beneficiários, após o trânsito em julgado da decisão judicial que a beneficiou.
Em sua instrução (peça 91) , a unidade técnica considerou não cumprida a determinação constante do Acórdão 5734/2016-TCU-Segunda Câmara.
Pesquisa realizada no Sistema Siape (peça 88) identificou que os inativos permaneceram recebendo indevidamente a parcela de URP, sem que tenha sido realizada qualquer reabsorção.
Diante disso, autorizei a realização da audiência sugerida, medida que foi implementada por intermédio do Ofício 24.189/2020-TCU/Seproc (peça 85) , recebido pelo destinatário no endereço profissional, conforme aviso de recebimento acostados aos autos à peça 86.
Instado a se pronunciar nos autos, o gestor não apresentou manifestação ou justificativa, deixando correr in albis o prazo que lhe foi concedido.
À falta de justificativas, a unidade técnica propôs fosse aplicada ao gestor a multa fundada no art. 58, inciso IV, da Lei 8.443/1992, por descumprimento das determinações contidas nos Acórdão 5946/2009-TCU-Segunda Câmara e 5.734/2016-TCU-2ª Câmara.
A proposta contou com a concordância do MPTCU, neste ato representado pelo Procurador Dr. Júlio Marcelo de Oliveira (peça 93) .
Concordo com a proposta da unidade técnica, cuja análise incorporo como minhas razões de decidir.
De fato, não há nos autos justificativas para o desatendimento, pelo gestor, de comando deste Tribunal, motivo pelo qual entendo justificável a aplicação da pena de multa proposta.
A unidade técnica identificou aumentos sucessivos no valor dos proventos básicos auferidos pelos beneficiários, sem que a parcela impugnada tenha sofrido qualquer alteração de valor (peça 82, p. 2) .
Diante disso, anuo à proposta da unidade técnica especializada de determinar à unidade jurisdicionada: (i) a reabsorção/exclusão da parcela de URP, a partir do trânsito em julgado do MS 31.412, que beneficiou a interessada, pelas leis que alterarem sua remuneração; (ii) a quantificação e devolução dos valores recebidos indevidamente pela inativa, desde a ciência do acórdão monitorado; e (iii) o envio de novo ato de aposentadoria, livre das irregularidades apontadas.
	Ante o exposto, VOTO para que seja adotada a minuta de acórdão que ora trago ao exame deste colegiado.
TCU, Sala das Sessões Ministro Luciano Brandão Alves de Souza, em 29 de setembro de 2020.
Ministro VITAL DO RÊGO 
Relator